Config:
  hfst:
    Gen: ../../../src/generator-gt-norm.hfst
    Morph: ../../../src/analyser-gt-norm.hfst
  xerox:
    Gen: ../../../src/generator-gt-norm.xfst
    Morph: ../../../src/analyser-gt-norm.xfst
    App: lookup

Tests:

# N ! Имя существительное - Noun

# Sg ! Единственное число - Singular
# Pl ! Множественное число - Plural
# AssocPl ! Associative Plural

# Категории притяжательности:
# PxSg1 ! 1 лицо единственного числа
# PxSg2 ! 2 лицо единственного числа
# PxSg3 ! 3 лицо единственного числа
# PxPl1 ! 1 лицо множественного числа
# PxPl2 ! 2 лицо множественного числа
# PxPl3 ! 3 лицо множественного числа

# Voc ! Обращение - Vocative
# Foc ! Focus Clitic

# Nom ! Именительный падеж - Nominative - отвечает на вопросы кӧ?, мо? «кто»?, «что»?
# Gen ! Родительный падеж - Genitive - отвечает на вопросы кӧн?, мон? «кого?», «чего?», «у кого?», «у чего?»
# Dat ! Дательный падеж - Dative - отвечает на вопросы кӧлан?, молан? «кому?», «чему?»
# Acc ! Винительный падеж - Accusative - отвечает на вопросы кӧм?, мом? «кого?», «что?»
# Cmp ! Сравнительный падеж - Comparative - отвечает на вопросы кӧла?, мола? «подобно кому?, чему?»
# Com ! Совместный падеж - Comitative - отвечает на вопросы кӧге?, моге? «совместно с кем?, с чем?»
# Ine ! Местный падеж - Inessive - отвечает на вопрос кушто? «где?»
# Ill ! Направительный падеж - Illative - отвечает на вопрос кушко? «куда?»
# Lat ! Обстоятельственный падеж - Lative - отвечает на вопрос кушан? «где»?
# Abe ! Лишительный падеж - Abessive - отвечает на вопрос кӧ деч посна? мо деч посна? «без кого, без чего?»

  Noun - ола: # Noun 'city'

     ола+N+Sg+Nom: ола
     ола+N+Sg+Gen: олан
     ола+N+Sg+Dat: олалан
     ола+N+Sg+Acc: олам
     ола+N+Sg+Cmp: олала
     ола+N+Sg+Com: олаге
     ола+N+Sg+Ine: олаште
     ола+N+Sg+Ill: олашке
     ола+N+Sg+Lat: олаэш
     ола+N+Sg+Abe: оладе

     ола+N+AssocPl+Nom: олала
#     ола+N+AssocPl+Gen: олалан
#     ола+N+AssocPl+Dat: олалалан
#     ола+N+AssocPl+Acc: олалам
#     ола+N+AssocPl+Cmp: олалала
#     ола+N+AssocPl+Com: олалаге
     ола+N+AssocPl+Ine: олалаште
     ола+N+AssocPl+Ill: олалашке
     ола+N+AssocPl+Lat: олалаш
#     ола+N+AssocPl+Abe: олаладе

 #    ола+N+AssocPl+Nom: оламыт
 #    ола+N+AssocPl+Gen: оламытын
 #    ола+N+AssocPl+Dat: оламытлан
 #    ола+N+AssocPl+Acc: оламытым
 #    ола+N+AssocPl+Cmp: оламытла
 #    ола+N+AssocPl+Com: оламытге
 #    ола+N+AssocPl+Ine: оламытыште
 #    ола+N+AssocPl+Ill: оламытышке
 #    ола+N+AssocPl+Lat: оламытеш
 #    ола+N+AssocPl+Abe: оламытде

     ола+N+Pl+Nom: [ола-влак, ола-шамыч]
     ола+N+Pl+Gen: [ола-влакын, ола-шамычын]
     ола+N+Pl+Dat: [ола-влаклан, ола-шамычлан]
     ола+N+Pl+Acc: [ола-влакым, ола-шамычым]
     ола+N+Pl+Cmp: [ола-влакла, ола-шамычла]
     ола+N+Pl+Com: [ола-влакге, ола-шамычге]
     ола+N+Pl+Ine: [ола-влакыште, ола-шамычыште]
     ола+N+Pl+Ill: [ола-влакышке, ола-шамычышке]
     ола+N+Pl+Lat: [ола-влакеш, ола-шамычеш]
     ола+N+Pl+Abe: [ола-влакде, ола-шамычде]

     ола+N+Sg+PxSg1+Nom: олам
     ола+N+Sg+PxSg1+Gen: оламын
     ола+N+Sg+PxSg1+Dat: [оламлан, олаланым]
     ола+N+Sg+PxSg1+Acc: оламым
     ола+N+Sg+PxSg1+Cmp: [оламла, олалам]
     ола+N+Sg+PxSg1+Com: оламге
     ола+N+Sg+PxSg1+Ine: [оламыште, олаштым]
     ола+N+Sg+PxSg1+Ill: [оламышке, олашкым]
     ола+N+Sg+PxSg1+Lat: олаэшем
#     ола+N+Sg+PxSg1+Lat: оламеш 
     ола+N+Sg+PxSg1+Abe: оламде

     ола+N+Sg+PxSg2+Nom: олат
     ола+N+Sg+PxSg2+Gen: олатын
     ола+N+Sg+PxSg2+Dat: [олатлан, олаланет]
     ола+N+Sg+PxSg2+Acc: олатым
     ола+N+Sg+PxSg2+Cmp: [олатла, олалат]
     ола+N+Sg+PxSg2+Com: олатге
     ола+N+Sg+PxSg2+Ine: [олатыште, олаштыт]
     ола+N+Sg+PxSg2+Ill: [олатышке, олашкыт]
     ола+N+Sg+PxSg2+Lat: олаэшет 
#     ола+N+Sg+PxSg2+Lat: олатеш 
     ола+N+Sg+PxSg2+Abe: олатде

     ола+N+Sg+PxSg3+Nom: олаже
     ола+N+Sg+PxSg3+Gen: олажын
     ола+N+Sg+PxSg3+Dat: [олажлан, олаланже]
     ола+N+Sg+PxSg3+Acc: олажым
     ола+N+Sg+PxSg3+Cmp: [олажла, олалаже]
     ола+N+Sg+PxSg3+Com: олажге
     ола+N+Sg+PxSg3+Ine: [олажште, олаштыже]
     ола+N+Sg+PxSg3+Ill: [олажшке, олашкыже]
     ола+N+Sg+PxSg3+Lat: олаэшше 
#     ола+N+Sg+PxSg3+Lat: олажеш 
     ола+N+Sg+PxSg3+Abe: олажде

     ола+N+Sg+PxPl1+Nom: олана
     ола+N+Sg+PxPl1+Gen: оланан
     ола+N+Sg+PxPl1+Dat: [оланалан, олаланна]
     ола+N+Sg+PxPl1+Acc: оланам
     ола+N+Sg+PxPl1+Cmp: [оланала, олалана]
     ола+N+Sg+PxPl1+Com: оланаге
     ола+N+Sg+PxPl1+Ine: [оланаште, олаштына] 
     ола+N+Sg+PxPl1+Ill: [оланашке, олашкына] 
     ола+N+Sg+PxPl1+Lat: олаэшна 
#     ола+N+Sg+PxPl1+Lat: оланаш 
     ола+N+Sg+PxPl1+Abe: оланаде

     ола+N+Sg+PxPl2+Nom: олада
     ола+N+Sg+PxPl2+Gen: оладан
     ола+N+Sg+PxPl2+Dat: [оладалан, олаланда]
     ола+N+Sg+PxPl2+Acc: оладам
     ола+N+Sg+PxPl2+Cmp: [оладала, олалада]
     ола+N+Sg+PxPl2+Com: оладаге
     ола+N+Sg+PxPl2+Ine: [оладаште, олаштыда]
     ола+N+Sg+PxPl2+Ill: [оладашке, олашкыда]
     ола+N+Sg+PxPl2+Lat: олаэшда
#     ола+N+Sg+PxPl2+Lat: оладаш
     ола+N+Sg+PxPl2+Abe: олададе

     ола+N+Sg+PxPl3+Nom: олашт
     ола+N+Sg+PxPl3+Gen: олаштын
     ола+N+Sg+PxPl3+Dat: [олаштлан, оланышт]
     ола+N+Sg+PxPl3+Acc: олаштым
     ола+N+Sg+PxPl3+Cmp: [олаштла, олалашт]
     ола+N+Sg+PxPl3+Com: олаштге
     ола+N+Sg+PxPl3+Ine: [олаштыште, олаштышт]
     ола+N+Sg+PxPl3+Ill: [олаштышке, олашкышт]
     ола+N+Sg+PxPl3+Lat: олаэшышт 
#     ола+N+Sg+PxPl3+Lat: олаштыш 
     ола+N+Sg+PxPl3+Abe: олаштде

     ола+N+Pl+PxSg1+Nom: [ола-влакем, ола-шамычем, олам-влак, олам-шамыч]
     ола+N+Pl+PxSg1+Gen: [ола-влакемын, ола-шамычемын, олам-влакын, олам-шамычын]
     ола+N+Pl+PxSg1+Dat: [ола-влакемлан, ола-шамычемлан, олам-влаклан, олам-шамычлан, ола-влакланем, ола-шамычланем]
     ола+N+Pl+PxSg1+Acc: [ола-влакемым, ола-шамычемым, олам-влакым, олам-шамычым]
     ола+N+Pl+PxSg1+Cmp: [ола-влакемла, ола-шамычемла]
     ола+N+Pl+PxSg1+Com: [ола-влакемге, ола-шамычемге]
     ола+N+Pl+PxSg1+Ine: [ола-влакемыште, ола-шамычемыште, олам-влакыште, олам-шамычыште]
     ола+N+Pl+PxSg1+Ill: [ола-влакемышке, ола-шамычемышке, олам-влакышке, олам-шамычышке]
     ола+N+Pl+PxSg1+Lat: [ола-влакешем, ола-шамычешем] 
#     ола+N+Pl+PxSg1+Lat: [ола-влакемеш, ола-шамычемеш] 
     ола+N+Pl+PxSg1+Abe: [ола-влакемде, ола-шамычемде]

     ола+N+Pl+PxSg2+Nom: [ола-влакет, ола-шамычет, олат-влак, олат-шамыч]
     ола+N+Pl+PxSg2+Gen: [ола-влакетын, ола-шамычетын, олат-влакын, олат-шамычын]
     ола+N+Pl+PxSg2+Dat: [ола-влакетлан, ола-шамычетлан, олат-влаклан, олат-шамычлан, ола-влакланет, ола-шамычланет]
     ола+N+Pl+PxSg2+Acc: [ола-влакетым, ола-шамычетым, олат-влакым, олат-шамычым]
     ола+N+Pl+PxSg2+Cmp: [ола-влакетла, ола-шамычетла]
     ола+N+Pl+PxSg2+Com: [ола-влакетге, ола-шамычетге]
     ола+N+Pl+PxSg2+Ine: [ола-влакетыште, ола-шамычетыште, олат-влакыште, олат-шамычыште]
     ола+N+Pl+PxSg2+Ill: [ола-влакышкет, ола-шамычышкет, олат-влакышке, олат-шамычышке]
     ола+N+Pl+PxSg2+Lat: [ола-влакешет, ола-шамычешет]
#     ола+N+Pl+PxSg2+Lat: [ола-влакетеш, ола-шамычетеш]
     ола+N+Pl+PxSg2+Abe: [ола-влакетде, ола-шамычетде]

     ола+N+Pl+PxSg3+Nom: [ола-влакше, ола-шамычше, олаже-влак, олаже-шамыч]
     ола+N+Pl+PxSg3+Gen: [ола-влакшын, ола-шамычшын, олаже-влакын, олаже-шамычын]
     ола+N+Pl+PxSg3+Dat: [ола-влакшылан, ола-шамычшылан, олаже-влаклан, олаже-шамычлан, ола-влакланже, ола-шамычланже]
     ола+N+Pl+PxSg3+Acc: [ола-влакшым, ола-шамычшым, олаже-влакым, олаже-шамычым]
     ола+N+Pl+PxSg3+Cmp: [ола-влакшыла, ола-шамычшыла]
     ола+N+Pl+PxSg3+Com: [ола-влакшыге, ола-шамычшыге]
     ола+N+Pl+PxSg3+Ine: [ола-влакыштыже, олаже-шамычыште, ола-влакыштыже, олаже-шамычыште]
     ола+N+Pl+PxSg3+Ill: [ола-влакышкыже, ола-шамычышкыше, олаже-влакышке, олаже-шамычышке]
#     ола+N+Pl+PxSg3+Ill: [ола-влакшышке, ола-шамычшышке]
     ола+N+Pl+PxSg3+Lat: [ола-влакешыже, ола-шамычешыже]
#     ола+N+Pl+PxSg3+Lat: [ола-влакшеш, ола-шамычшеш]
     ола+N+Pl+PxSg3+Abe: [ола-влакшыде, ола-шамычшыде]

     ола+N+Pl+PxPl1+Nom: [ола-влакна, ола-шамычна, олана-влак, олана-шамыч]
     ола+N+Pl+PxPl1+Gen: [ола-влакнан, ола-шамычнан, олана-влакын, олана-шамычын]
     ола+N+Pl+PxPl1+Dat: [ола-влакналан, ола-шамычналан, олана-влаклан, олана-шамычлан]
     ола+N+Pl+PxPl1+Acc: [ола-влакнам, ола-шамычнам, олана-влакым, олана-шамычым]
     ола+N+Pl+PxPl1+Cmp: [ола-влакнала, ола-шамычнала]
     ола+N+Pl+PxPl1+Com: [ола-влакнаге, ола-шамычнаге]
     ола+N+Pl+PxPl1+Ine: [ола-влакнаште, ола-шамычнаште, олана-влакште, олана-шамычште]
     ола+N+Pl+PxPl1+Ill: [ола-влакнашке, ола-шамычнашке, олана-влакшке, олана-шамычшке]
     ола+N+Pl+PxPl1+Lat: [ола-влакешна, ола-шамычешна] 
#     ола+N+Pl+PxPl1+Lat: [ола-влакнаеш, ола-шамычнаеш] 
     ола+N+Pl+PxPl1+Abe: [ола-влакнаде, ола-шамычнаде]

     ола+N+Pl+PxPl2+Nom: [ола-влакда, ола-шамычда, олада-влак, олада-шамыч]
     ола+N+Pl+PxPl2+Gen: [ола-влакдан, ола-шамычдан, олада-влакын, олада-шамычын]
     ола+N+Pl+PxPl2+Dat: [ола-влакдалан, ола-шамычдалан, олада-влаклан, олада-шамычлан, ола-влакланда, ола-шамычланда]
     ола+N+Pl+PxPl2+Acc: [ола-влакдам, ола-шамычдам, олада-влакым, олада-шамычым]
     ола+N+Pl+PxPl2+Cmp: [ола-влакдала, ола-шамычдала]
     ола+N+Pl+PxPl2+Com: [ола-влакдаге, ола-шамычдаге]
     ола+N+Pl+PxPl2+Ine: [ола-влакдаште, ола-шамычдаште, олада-влакыште, олада-шамычыште]
     ола+N+Pl+PxPl2+Ill: [ола-влакдашке, ола-шамычдашке, олада-влакышке, олада-шамычышке]
     ола+N+Pl+PxPl2+Lat: [ола-влакешда, ола-шамычешда] 
#     ола+N+Pl+PxPl2+Lat: [ола-влакдаеш, ола-шамычдаеш] 
     ола+N+Pl+PxPl2+Abe: [ола-влакдаде, ола-шамычдаде]

     ола+N+Pl+PxPl3+Nom: [ола-влакышт, ола-шамычышт, олашт-влак, олашт-шамыч]
     ола+N+Pl+PxPl3+Gen: [ола-влакыштын, ола-шамычыштын, олашт-влакын, олашт-шамычын]
     ола+N+Pl+PxPl3+Dat: [ола-влакыштлан, ола-шамычыштлан, олашт-влаклан, олашт-шамычлан, ола-влакланышт, ола-шамычланышт]
     ола+N+Pl+PxPl3+Acc: [ола-влакыштым, ола-шамычыштым, олашт-влакым, олашт-шамычым]
     ола+N+Pl+PxPl3+Cmp: [ола-влакыштла, ола-шамычыштла]
     ола+N+Pl+PxPl3+Com: [ола-влакыштге, ола-шамычыштге]
     ола+N+Pl+PxPl3+Ine: [ола-влакыштыште, ола-шамычыштыште, олашт-влакыште, олашт-шамычыште] 
     ола+N+Pl+PxPl3+Ill: [ола-влакыштышке, ола-шамычыштышке, олашт-влакышке, олашт-шамычышке] 
     ола+N+Pl+PxPl3+Lat: [ола-влакешышт, ола-шамычешышт] 
#     ола+N+Pl+PxPl3+Lat: [ола-влакыштеш, ола-шамычыштеш] 
     ола+N+Pl+PxPl3+Abe: [ола-влакыштде, ола-шамычыштде]


